臺灣臺中地方法院刑事裁定
111年度聲字第680號
聲  請  人  臺灣臺中地方檢察署檢察官
受  刑  人  楊淑君


                    (現於法務部○○○○○○○○○戒治所執行中)
上列聲請人因受刑人數罪併罰有二裁判以上，聲請定其應執行之
刑（111年度執聲字第419號），本院裁定如下：
    主    文
楊淑君所犯如附表所示各罪刑，應執行有期徒刑壹年拾月，如易
科罰金，以新臺幣壹仟元折算壹日。
    理    由
一、聲請意旨略以：受刑人楊淑君犯數罪，先後經判決確定如附
    表，應依刑法53條、第51條第5款，定應執行之刑，爰依刑
    事訴訟法第477條第1項聲請裁定，併請依照刑法第41第1項
    、第8項，諭知易科罰金之折算標準等語。
二、按數罪併罰，有二裁判以上者，依刑法第51條之規定，定其
    應執行之刑；又數罪併罰，分別宣告其罪之刑，宣告多數有
    期徒刑者，於各刑中之最長期以上，各刑合併之刑期以下，
    定其刑期。但不得逾三十年，刑法第53條、第51條第5款定
    有明文。又犯最重本刑為5年以下有期徒刑以下之刑之罪，
    而受6月以下有期徒刑或拘役之宣告者，得以新臺幣（下同
    ）1,000元、2,000元或3,000元折算1日，易科罰金；本條第
    1項至第4項及第7項之規定，於數罪併罰之數罪均得易科罰
    金或易服社會勞動，其應執行之刑逾6月者，亦適用之，刑
    法第41條第1項前段、第8項亦有明文。又法律上屬於自由裁
    量之事項，有其外部性界限及內部性界限，並非概無拘束。
    依據法律之具體規定，法院應在其範圍選擇為適當之裁判者
    ，為外部性界限；而法院為裁判時，應考量法律之目的，及
    法律秩序之理念所在者，為內部性界限。法院為裁判時，二
    者均不得有所逾越（最高法院80年台非字第473 號判決意旨
    參照）。再按刑事訴訟法第370條第2項、第3項，已針對第
    二審上訴案件之定應執行之刑，明定有不利益變更禁止原則
    之適用；而分屬不同案件之數罪併罰，倘一裁判宣告數罪之
    刑，曾經定其執行刑，再與其他裁判宣告之刑定其執行刑時
    ，在法理上亦應同受此原則之拘束。故另定之執行刑，其裁
    量所定之刑期，自不得重於前定之執行刑加計後裁判宣告之
    刑之總和，否則即屬違背法令（最高法院104年度台非字第1
    27號判決要旨參照）。
三、查受刑人因犯附表所示各罪，先後經判處如附表所示之刑，
    均經確定在案，此有如附表所示之判決、臺灣高等法院被告
    前案紀錄表各1份在卷可稽，則聲請人聲請定其應執行之刑
    ，於法即無不合。又附表編號1至8所示之罪曾定應執行有期
    徒刑1年8月確定，則其等定應執行刑之基礎，將因本院重新
    裁定而使原定應執行刑當然失效，本院自可更定附表所示之
    罪之應執行之刑。查受刑人以陳述意見表表示對本件聲請無
    意見（見本院卷第61頁），審酌受刑人所犯如附表所示各罪
    之犯罪態樣、時間間隔、各罪依其犯罪情節所量定之刑及合
    併刑罰所生痛苦之加乘效果等情狀，復考量在不逾越前述法
    律之外部性界限，並應受內部性界限拘束，定其應執行之刑
    如主文所示，併諭知易科罰金之折算標準。
四、爰依刑事訴訟法第477條第1項，刑法第53條、第51條第5款
    、第41條第1項前段、第8項，裁定如主文。　　
中　　華　　民　　國　　111 　年　　5 　　月　　6 　　日
                  刑事第十二庭  法  官  張意鈞
以上正本證明與原本無異。
如不服本裁定，應於收受送達後5日內向本院提出抗告狀。（應
附繕本）
　　　　　　　　　　　　　　　　書記官  黃南穎
中　　華　　民　　國　　111 　年　　5 　　月　　6 　　日
附表：
編           號  1 2 3 罪           名  竊盜 竊盜 竊盜 宣     告    刑  有期徒刑4月 有期徒刑4月 有期徒刑3月 犯   罪  日  期  110年4月16日 110年6月29日(聲請書誤載為110年6月26日，應予更正) 110年6月12日 偵  查  機   關 年  度  案   號  臺灣臺中地方檢察署110年度速偵字第2111號 臺灣臺中地方檢察署110年度速偵字第2789號 臺灣臺中地方檢察署110年度偵字第26910號等 最  後事實審 法    院 臺灣臺中地方法院 臺灣臺中地方法院 臺灣臺中地方法院  案    號 110年度沙簡字第269號 110年度沙簡字第400號 110年度中簡字第2064號  判決日期 110年5月31日 110年7月30日 110年11月19日 確  定判  決 法    院 臺灣臺中地方法院 臺灣臺中地方法院 臺灣臺中地方法院  案    號 110年度沙簡字第269號 110年度沙簡字第400號 110年度中簡字第2064號  確定日期 110年7月12日 110年9月11日 110年12月21日 得否易科罰金、易服社會勞動案件  得易科罰金、得易服社會勞動 得易科罰金、得易服社會勞動 得易科罰金、得易服社會勞動 備           註  臺灣臺中地方檢察署110年度執字第9630號 (編號1至2，已定應執行有期徒刑7月) 臺灣臺中地方檢察署110年度執字第11304號(編號1至2，已定應執行有期徒刑7月) 臺灣臺中地方檢察署111年度執字第574號（編號3至5，已定應執行有期徒刑7月）   臺灣臺中地方法院111年度聲字第466號（編號1至8已定應執行有期徒刑1年8月）   

編           號  4 5 6 罪           名  竊盜 竊盜 竊盜 宣     告    刑  有期徒刑3月 有期徒刑3月 有期徒刑3月 犯   罪  日  期  110年6月14日 110年6月24日 110年4月20日 偵  查  機   關 年  度  案   號  臺灣臺中地方檢察署110年度偵字第26910號等 臺灣臺中地方檢察署110年度偵字第26910號等 臺灣臺中地方檢察署110年度偵字第28129號等 最  後事實審 法    院 臺灣臺中地方法院 臺灣臺中地方法院 臺灣臺中地方法院  案    號 110年度中簡字第2064號 110年度中簡字第2064號 110年度易字第1988號  判決日期 110年11月19日 110年11月19日 110年11月29日 確  定判  決 法    院 臺灣臺中地方法院 臺灣臺中地方法院 臺灣臺中地方法院  案    號 110年度中簡字第2064號 110年度中簡字第2064號 110年度易字第1988號  確定日期 110年12月21日 110年12月21日 110年12月28日 得否易科罰金、易服社會勞動案件  得易科罰金、得易服社會勞動 得易科罰金、得易服社會勞動 得易科罰金、得易服社會勞動 備           註  臺灣臺中地方檢察署111年度執字第574號（編號3至5，已定應執行有期徒刑7月）  臺灣臺中地方檢察署111年度執字第841號（編號6至8，已定應執行有期徒刑7月）   臺灣臺中地方法院111年度聲字第466號（編號1至8已定應執行有期徒刑1年8月）   

編           號  7 8 9 罪           名  竊盜 竊盜 行使偽造準私文書(聲請書誤載為竊盜，應予更正) 宣     告    刑  有期徒刑3月 有期徒刑3月 有期徒刑3月 犯   罪  日  期  110年6月16日 110年6月16日 110年4月9日 偵  查  機   關 年  度  案   號  臺灣臺中地方檢察署110年度偵字第28129號等 臺灣臺中地方檢察署110年度偵字第28129號等 臺灣臺中地方檢察署110年度偵字第36602號 最  後事實審 法    院 臺灣臺中地方法院 臺灣臺中地方法院 臺灣臺中地方法院  案    號 110年度易字第1988號 110年度易字第1988號 110年度中簡字第2746號  判決日期 110年11月29日 110年11月29日 111年1月10日 確  定判  決 法    院 臺灣臺中地方法院 臺灣臺中地方法院 臺灣臺中地方法院  案    號 110年度易字第1988號 110年度易字第1988號 110年度中簡字第2746號  確定日期 110年12月28日 110年12月28日 111年2月8日 得否易科罰金、易服社會勞動案件  得易科罰金、得易服社會勞動 得易科罰金、得易服社會勞動 得易科罰金、得易服社會勞動 備           註  臺灣臺中地方檢察署111年度執字第841號（編號6至8，已定應執行有期徒刑7月）  臺灣臺中地方檢察署111年度執字第2032號   臺灣臺中地方檢察署111年度聲字第466號（編號1至8，已定應執行有期徒刑1年8月）